【裁判字號】    90,易,3978
【裁判日期】    901227
【裁判案由】    竊盜
【裁判全文】
臺灣高雄地方法院刑事判決                          九十年度易字第三九七八號
    公  訴  人  臺灣高雄地方法院檢察署檢察官
    被      告  卯○○
    選任辯護人  黃進祥  律師
                江順雄  律師
    被      告  玄○○
    被      告  巳○○
右列被告因竊盜案件，經檢察官提起公訴（九十年度偵字第一五九八四、一五九八九
、一六四七四號）及移送併案審理（九十年度偵字第一九六三五號），本院判決如左
：
    主  文
卯○○連續共同攜帶兇器、結夥三人以上、於夜間侵入住宅竊盜，累犯，處有期徒刑
貳年肆月。
玄○○連續共同攜帶兇器、於夜間侵入住宅竊盜，處有期徒刑壹年肆月。
巳○○連續共同攜帶兇器竊盜，處有期徒刑貳年。
    事  實
一、卯○○曾於民國八十五年間，因竊盜及違反麻醉藥品管理條例案件，經本院各判
    處有期徒刑七月、三月，定應執行有期徒刑八月確定，復於同年因竊盜案件，經
    本院判處有期徒刑十月確定，均於八十六年十二月十二日縮刑假釋期滿執行完畢
    ，玄○○於八十五年、八十七年間有少年竊盜非行，巳○○則於八十九年間，因
    竊盜案件經本院判處有期徒刑四月，緩刑二年確定，現仍在緩刑中。詎其三人均
    不知悔改，自行或與他人共同為下列竊盜犯行：
  (一)卯○○與玄○○基於為自己不法所有之概括犯意聯絡，先後於附表一編號一、五
    至八所示時、地，連續持客觀上足以對人生命、身體造成危險之兇器Ｔ型扳手，
    撬開擺放在上開地點之電動遊戲機具鎖頭，而竊取機具硬幣箱內之硬幣，且將酉
    ○○所有電動機具「雪豹」一台竊走，復於附表一編號一０所示時、地，利用壬○○住處一樓鐵門未關之便，共同侵入其內而將停放在一樓鑰匙未拔下之重型機
    車竊走（被害人、竊得財物均詳如附表所示）。
  (二)卯○○另承前開之竊盜概括犯意，於附表一編號二、三、四所示時、地，與宇○○、天○○（二人由檢察官另行偵辦，行為人均詳如附表）基於為自己不法所有
    之犯意聯絡，連續持客觀上足以對人生命、身體造成危險之兇器Ｔ型扳手，撬開
    擺放在上開地點之電動遊戲機具鎖頭，而竊取機具硬幣箱內之硬幣，得手後朋分
    花用，且於附表一編號九所示時、地，以相同之手法，將酉○○放置在該地點之
    電動機具「孔雀王」一台及其內之硬幣竊走（被害人、竊得財物均詳如附表）。
  (三)巳○○基於為自己不法之所有之概括犯意，先後於附表二編號一至八、十至一五
    所示時、地，連續持其所有客觀上足以對人生命、身體造成危險之兇器螺絲起子
    ，損壞停放在上開地點之車窗玻璃（附表二編號一至四、八至一一、一三、一四
    部分，其中僅編號七之被害人癸○○提出告訴）或利用車主忘記上鎖之機會（附
    表二編號五、六、一二、一五部分），進入車內竊取財物，其中附表二編號七部
    分損壞癸○○所有車輛之右前車窗玻璃，足以生損害於癸○○，復於附表二編號
    九所示時、地，與玄○○基於前開竊盜之犯意聯絡，共同持兇器螺絲起子損壞己○○所有停放在該地車號ＴＤ—二二三一自小客車右前車窗玻璃，進入車內竊取
    財物，足以生損害於己○○（時間、地點、行為人、被害人、竊得財物均詳見附
    表二）。
二、案經高雄縣警察局移送台灣高雄地方法院檢察署檢察官偵查起訴及臺灣高雄地方
    法院檢察署檢察官移送併案審理。
    理  由
一、訊據被告玄○○固不諱言於附表一編號一、五、六、七、八、一０所示時地，持
    兇器Ｔ型扳手竊取辰○○等人所放置電動機具內之硬幣、電動機具「雪豹」一台
    、重型機車，於附表二編號九所示時地，與被告巳○○以螺絲起子破壞車窗進入
    車內竊盜之事實，惟辯稱：附表一所示其涉犯之竊盜犯行部分均係其一人獨自所
    為，與被告卯○○無涉云云；被告巳○○對於附表二編號一至六、八至一０、一
    二至一五所示時地，持螺絲起子破壞車窗或利用車門未上鎖之機會，進入車內竊
    取財物之事實，惟辯稱並未為附表二編號七、一一之犯行，為警方查扣之Ｂ○○
    所有摩托羅拉CD928型手機一支乃朋友所交付云云；被告卯○○則矢口否認有何
    竊盜犯行。經查：
  (一)被告玄○○與卯○○曾於附表一編號一、五、六、七、八、一０所示時地，持Ｔ
 型扳手竊取電動機具內之硬幣、電動機具「雪豹」一台及利用門未關之便將停放
    在屋內鑰匙未拔下之機車竊走之事實，業據被告玄○○於警訊中及九十年九月二
    十四日檢察官訊問時供述明確，核與被害人辰○○、丁○○、地○○、丙○○、
    酉○○、壬○○指訴情節相符，又被害人丁○○、地○○、丙○○於警訊中均陳
    稱機台內之硬幣係遭二名男子竊走等語明確，則被告玄○○並非獨自一人行竊一
    節，應甚為明確，參以被害人丙○○曾於警局指認卯○○即為行竊者之一，被告
    卯○○於警訊中復對其與被告玄○○共同行竊之犯行坦認在卷，且酉○○遭竊之
    電動機具「雪豹」一台、乙○○遭竊之重型機車均係在被告玄○○、卯○○同住
    之高雄縣仁武鄉竹後村竹門巷七五號旁廢棄矮屋內查獲等情，應足認被告卯○○
    確實有為附表一編號一、五、六、七、八、一０所示竊盜犯行無訛，被告玄○○
    辯稱乃其一人所為云云，被告卯○○辯稱並未與玄○○共同行竊云云，均不足採
    信。此外，並有酉○○、壬○○出具之贓物認領保管收據各一紙附卷為憑。
  (二)被告卯○○曾於附表一編號二、三、四所示時地，與宇○○、天○○共同竊取電
    動機具內硬幣之事實，業經共犯宇○○於警訊中供述明確，核與被害人寅○○、
    亥○○、戌○○指訴情節相符，且衡之共犯宇○○於警訊中對於如何相約、如何
    行竊、朋分贓款等細節均能詳加描述，應足徵其所言非虛而得採信。又附表一編
    號九所示竊盜犯行乃被告卯○○所為一節，為被告玄○○供述在卷，且遭竊之電
    動機具「孔雀王」係在被告玄○○、卯○○同住之高雄縣仁武鄉竹後村竹後巷七
    五號旁廢棄矮屋內查獲，被告卯○○於警訊中亦坦認該台電動機具乃其一人竊取
    在卷，此外，並有酉○○出具之贓物認領保管收據一紙附卷為憑，是被告卯○○
    此部分竊盜犯行亦堪認定。至證人申○○雖於本院證稱被告卯○○自九十年四、
    五月份起與其同住至八月間止，然其亦證稱：白天六點至下午一、二點其出門工
    作時，並未與卯○○共處，工作時間外，因卯○○有自己的私生活，故亦未與卯
    ○○時時刻刻在一起，卯○○與其同住期間，幾乎是晚上才回來睡覺（時間不一
    定，也不一定回來吃晚餐），二人均在家中碰頭等語明確，衡之證人申○○與被
    告卯○○相處時間僅在被告卯○○返家時，被告卯○○返家時復均在夜晚，而附
    表一所載四月後所發生之竊案係在下午時間，是證人申○○之證詞尚難採為有利
 於被告卯○○之證據。
  (三)被告巳○○於附表二所示時地，自行或與玄○○共同持螺絲起子竊取車內財物之
    事實，已迭據被告巳○○、玄○○於警訊、偵查及本院審理中供述明確，核與被
    害人戊○○、宙○○、庚○○、子○○、午○○、未○○、癸○○、黃○○、己○○、辛○○、Ｂ○○、丑○○、Ｃ○○、甲○○○、Ａ○○指訴情節相符，並
    有贓物認領保管收據八紙附卷為憑，至被告巳○○辯稱並未進入癸○○、Ｂ○○
    車內竊取財物云云，然觀之被告巳○○於警訊中對於在癸○○車內所竊得之手機
    乃玩具手機，且爭執除竊得玩具手機外並未竊得任何錢財之情，如其並未進入癸○○車內行竊，何以知悉癸○○遭竊何物，又Ｂ○○遭竊之摩托羅拉CD928型手
    機，乃係被告巳○○透過蕭欽聰於九十年八月十六日賣予謝一賢一節，為證人蕭
    欽聰、謝一賢陳述明確，被告巳○○亦坦認將該手機交付予蕭欽聰在卷，而觀之
    Ｂ○○手機遭竊時間亦係九十年八月十六日，遭竊與轉售時間相隔僅數小時，被
    告巳○○復無法舉證說明該手機來源為何，再參以其於歷次警訊、偵查及本院九
    十年十月二十三日訊問、同年十一月一日及十五日審理時，對竊取Ｂ○○放置車
    內手機之事均坦認在卷，應足認其辯稱未竊取Ｂ○○手機云云，亦不足採信。
  (四)綜上，本件事證明確，被告三人之犯行均已堪認定，應依法論科。
二、核被告卯○○附表一編號一、二、四至九所為，係犯刑法第三百二十一條第一項
    第三款攜帶兇器竊盜罪，附表一編號三所為，係犯同法第三百二十一條第一項第
    三款、四款攜帶兇器結夥三人以上竊盜罪，附表一編號一０所為，係犯同法第三
    百二十一條第一項第一款於夜間侵入住宅竊盜罪；核被告玄○○附表一編號一、
    五至八所為係犯刑法第三百二十一條第一項第三款攜帶兇器竊盜罪，附表一編號
    一０所為，係犯同法第三百二十一條第一項第一款於夜間侵入住宅竊盜罪，附表
    二編號九所為，係犯同法第三百二十一條第一項第三款攜帶兇器竊盜罪、第三百
    五十四條毀損罪；核被告巳○○附表二編號一至六、八、一０至一五所為，係犯
    刑法第三百二十一條第一項第三款攜帶兇器竊盜罪，附表二編號七、九所為，係
    犯同法第三百二十一條第一項第三款攜帶兇器竊盜罪、第三百五十四條毀損罪。
    被告卯○○與被告玄○○就附表一編號一、五至八、一０之犯行，被告卯○○與
    宇○○就附表一編號二、四之犯行、與宇○○、天○○就附表一編號三之犯行，
    被告巳○○與被告玄○○就附表二編號九之犯行，有犯意聯絡及行為分擔，均為
    共同正犯。
三、又被告三人先後多次竊盜犯行，被告巳○○先後二次毀損犯行，均時間緊接，方
    法相同，且觸犯構成要件相同之罪名，顯係基於概括犯意為之，應依刑法第五十
    六條連續犯之規定，就被告卯○○部分論以攜帶兇器、結夥三人以上於夜間侵入
    住宅竊盜一罪，就被告玄○○部分論以攜帶兇器於夜間侵入住宅竊盜一罪，就被
    告巳○○部分論以攜帶兇器竊盜及毀損一罪，並依法均加重其刑。另查被告卯○○曾於八十五年間，因竊盜及違反麻醉藥品管理條例案件，經本院各判處有期徒
    刑七月、三月，定應執行有期徒刑八月確定，復於同年因竊盜案件，經本院判處
    有期徒刑十月確定，均於八十六年十二月十二日縮刑假釋期滿執行完畢，有卷附
    之臺灣高等法院被告全國前案紀錄表可按，其受有期徒刑之執行完畢，五年以內
    再犯有期徒刑以上之罪，為累犯，應依刑法第四十七條之規定加重其刑，並遞加
    重之。再被告玄○○、巳○○毀損癸○○、己○○所有車輛右前車窗玻璃之目的
    在於竊取車內財物，是其二人所犯上開二罪，有方法結果之牽連關係，應從一重
    之加重竊盜罪論處。公訴意旨雖未敘明被告玄○○、巳○○毀損己○○所有車輛
    車窗玻璃之犯行，然該部分事實與前揭已起訴之竊盜部分，有裁判上一罪關係已
    如前述，自為起訴效力所及，而得由本院併予審理。又公訴人移送併案審理之被
    告巳○○所為附表二編號一至四、六至八、一二、一四、一五部分竊盜、毀損犯
    行，與前揭已起訴論罪科刑之被告巳○○竊盜、毀損犯行，有連續犯之裁判上一
    罪關係，自得由本院併予審理，附此敘明。
四、爰審酌被告卯○○有麻藥、竊盜前科、被告玄○○有少年竊盜非行、被告巳○○
    有竊盜前科現仍在緩刑中，三人均素行非佳，猶不知謹慎行事，為貪圖滿足個人
    之私慾，竊取他人財物，對被害人造成不小之財產損害，且被告卯○○、巳○○
    行竊次數各高達十次、十五次，被告玄○○則有六次，對社會影響層面不可謂小
    ，被告卯○○犯後否認犯行，毫無悔改之意，惟念及被告玄○○、巳○○於犯罪
    後均坦認大部分之犯行，被告玄○○年僅十九歲，智慮未週等一切情狀，酌情各
    量處如主文所示之刑。至被告三人犯竊盜、毀損罪所使用之兇器Ｔ型扳手、螺絲
    起子，因未扣案，為避免執行困難，爰不另為沒收之諭知，附此敘明。
五、至公訴人移送併案審理之九十年度偵字第一九六三五號案件中被告巳○○竊取被
    害人曾文惠、王惠美、林政鋒、陳振華、林瑞成、黃瑞國所有自小客車內財物，
    涉犯竊盜罪嫌部分，訊據被告巳○○於本院審理中堅決否認有何此部分竊盜犯行
    ，經查：被告巳○○於警訊中雖自白竊取曾文惠等人車內財物之犯行，惟被害人
    曾文惠等均係事發後始知車內物品遭竊，並未親眼目睹竊盜犯行一節，業據被害
    人曾文惠、王惠美、林政鋒、陳振華、林瑞成、黃瑞國於警訊中陳述明確，且本
    案並未扣得任何被害人等所述遭竊物品以供佐證，本院亦復查無其他積極證據足
    認被告確曾為此部分竊盜犯行，是被告巳○○於警訊中之自白並無其他證據佐證
    以實其說，從而自不得僅憑此自白為不利於被告巳○○之認定，故公訴人移送併
    案審理之曾文惠等遭竊部分，即與前開已起訴部分無何連續犯之裁判上一罪關係
    ，應退回由檢察官另行偵辦，附此敘明。
據上論斷，應依刑事訴訟法第二百九十九條第一項前段，刑法第二十八條、第五十六
條、第三百二十一條第一項第一款、第三款、第四款、第三百五十四條、第五十五條
、第四十七條，罰金罰鍰提高標準條例第一條前段，判決如主文。
中      華      民      國      九十      年    十二    月    二十七    日
                                  臺灣高雄地方法院刑事第一庭
                                          法  官  黃  悅  璇
右正本證明與原本無異。
如不服本判決，應於判決送達後十日內，向本院提出上訴狀。
                                          書記官  沈      蘊
中    華    民    國      九十      年      十二      月     二十八     日
附表一：
┌──┬───────┬───────────┬────┬────┬───────┐
│編號│時間          │地點                  │行為人  │被害人  │竊得物品      │
├──┼───────┼───────────┼────┼────┼───────┤
│一  │九十年三月間某│高雄縣仁武鄉○○路一四│卯○○  │辰○○  │硬幣一萬多元  │
│    │日            │０號翁財記超商騎樓    │玄○○  │        │              │
├──┼───────┼───────────┼────┼────┼───────┤
│二  │九十年三月底某│高雄縣仁武鄉○○路七三│卯○○  │寅○○  │硬幣一萬二千元│
││日凌晨一時許  │之八號富而樂超商騎樓  │宇○○  │        │              │
├──┼───────┼───────────┼────┼────┼───────┤
│三  │九十年四月初某│高雄縣大樹鄉九曲村新鎮│卯○○  │亥○○  │硬幣一萬多元  │
│    │日凌晨三、四時│路一八號九堂超商騎樓  │宇○○  │        │              │
│    │              │                      │天○○  │        │              │
├──┼───────┼───────────┼────┼────┼───────┤
│四  │九十年四月上旬│高雄縣大樹鄉九曲村新鎮│卯○○  │戌○○  │硬幣一萬多元  │
│    │某日八時許    │路七八號日月光網際網路│宇○○  │        │              │
│    │              │騎樓                  │        │        │              │
├──┼───────┼───────────┼────┼────┼───────┤
│五  │九十年四月十五│高雄市○○路、自由路口│卯○○  │丁○○  │硬幣三萬元    │
│    │日十五時許    │中日超商騎樓          │玄○○  │        │              │
├──┼───────┼───────────┼────┼────┼───────┤
│六  │九十年五月初某│高雄市○○區○○路、立│卯○○  │地○○  │六、七千元    │
│    │日十四時許    │大路口界揚超商騎樓    │玄○○  │        │              │
├──┼───────┼───────────┼────┼────┼───────┤
│七  │九十年五月初某│高雄縣仁武鄉竹後村竹東│卯○○  │丙○○  │二萬多元      │
│    │日十四、十五時│路一六三號中日超商騎樓│玄○○  │        │              │
├──┼───────┼───────────┼────┼────┼───────┤
│八  │九十年六月初某│高雄縣仁武鄉灣內村澄信│卯○○  │酉○○  │電動機具雪豹一│
│    │日            │街ＯＫ市場內          │玄○○  │        │台及其內之硬幣│
├──┼───────┼───────────┼────┼────┼───────┤
│九  │九十年六月中某│高雄縣仁武鄉灣內村澄信│卯○○  │酉○○  │電動機局孔雀王│
│    │日            │街ＯＫ市場內          │        │        │一台及其內硬幣│
├──┼───────┼───────────┼────┼────┼───────┤
│    │九十年六月二十│高雄縣大赦鄉○○路八三│卯○○  │乙○○  │YAMAHA牌750cc │
│一０│二日二十時許  │號                    │玄○○  │壬○○  │車身號碼3XF-10│
│    │              │                      │        │        │06536號重型機 │
│    │              │                      │        │        │車            │
└──┴───────┴───────────┴────┴────┴───────┘
附表二
┌──┬───────┬───────────┬────┬────┬───────┐
│編號│時間          │地點                  │行為人  │被害人  │竊得物品      │
├──┼───────┼───────────┼────┼────┼───────┤
│    │八十九年下半年│高雄市○○路二三巷一０│巳○○  │戊○○  │現金五十元    │
│一  │間某日        │四號前之車號ＹＪ—六二│        │        │              │
│    │              │七六號車內            │        │      │              │
├──┼───────┼───────────┼────┼────┼───────┤
│    │八十九年十二月│高雄市新興區○○○路七│巳○○  │宙○○  │摩托羅拉牌銀色│
│二  │間某日凌晨一、│十巷一一號前之車號ＹＡ│        │        │手機一支      │
│    │二時許        │—０００五號車內      │        │        │              │
├──┼───────┼───────────┼────┼────┼───────┤
│    │九十年七月一日│高雄市○○區○○路二０│巳○○  │庚○○  │NOKIA3210手機 │
│三  │凌晨          │八巷口之車號ＹＨ—九０│        │        │一支          │
│    │              │八六號車內            │        │        │              │
├──┼───────┼───────────┼────┼────┼───────┤
│    │九十年七月十三│高雄市○○區○○街四九│巳○○  │子○○  │現金一、二百元│
│四  │日凌晨        │一號前之車號ＹＱ—八七│        │        │及太陽眼鏡一支│
│    │              │八七號車內            │    │        │              │
├──┼───────┼───────────┼────┼────┼───────┤
│    │九十年七月中旬│高雄市○○路六四巷七號│巳○○  │午○○  │阿爾卡特OT303 │
│五  │某日凌晨      │前車號ＵＥ—五八二七號│        │        │型手機一支    │
│    │              │車內（未上鎖）        │        │        │              │
├──┼───────┼───────────┼────┼────┼───────┤
│    │九十年七月中旬│高雄市○○區○○街八之│巳○○  │未○○  │電腦袋一個內有│
│六  │某日          │四號前之ＸＳ—八一八六│        │        │資料及零錢一百│
│    │              │號車內（未上鎖）      │        │        │多元          │
├──┼───────┼───────────┼────┼────┼───────┤
│    │九十年八月二日│高雄市○鎮區○○街一一│巳○○  │癸○○  │現金一、二百元│
│七  │凌晨          │七號前之車號ＹＷ—七五│        │        │及玩具手機一支│
│    │              │六八號車內  │        │        │              │
├──┼───────┼───────────┼────┼────┼───────┤
│    │九十年八月八日│高雄市○鎮區○○街二四│巳○○  │黃○○  │港幣九枚、現金│
│八  │凌晨          │號前之車號ＹＸ—六四三│        │        │二百元        │
│    │              │六號車內              │        │        │              │
├──┼───────┼───────────┼────┼────┼───────┤
│    │九十年八月十日│高雄市○○區○○街二號│巳○○  │己○○  │皮夾一個（內有│
│    │凌晨四時許    │前之車號ＴＤ—二二三一│玄○○  │        │美鈔三、四十元│
│    │              │號車內                │        │        │）、特力屋出入│
│九  │              │                      │        │        │證、行車執照、│
│    │              │                      │        │        │全國加油貴賓卡│
│    │              │                      │        │        │各一張、小客車│
│    │              │          │        │        │回數票二本、液│
│    │              │                      │        │        │晶電視一台    │
├──┼───────┼───────────┼────┼────┼───────┤
│    │九十年八月中旬│高雄市○○區○○街九一│巳○○  │辛○○  │NOKIA6110手機 │
│    │凌晨某時許    │號前之車號ＹＺ—九五九│        │        │一支、皮夾一個│
│    │              │一號車內              │        │        │（內有身分證、│
│    │              │                      │        │        │駕駛執照、行車│
│    │              │                      │        │        │執照中國信託及│
│    │              │                      │        │        │美國運通金卡、│
│一０│              │                      │        │        │台新銀行及第一│
│    │              │                      │        │        │銀行金融卡各一│
│    │              │                      │        │        │張）、現金一百│
│    │              │                  │        │        │多元          │
├──┼───────┼───────────┼────┼────┼───────┤
│    │九十年八月十六│高雄市○○區○○路七八│巳○○  │Ｂ○○  │摩托羅拉手機一│
│一一│日五、六時許  │巷三之一號前之車號ＹＭ│        │        │支            │
│    │              │—一九二八號車內      │        │        │              │
├──┼───────┼───────────┼────┼────┼───────┤
│    │九十年八月十七│高雄市○○區○○街三七│巳○○  │丑○○  │現金一、二百元│
│一二│日凌晨        │號前之車號ＹＳ—一五０│        │        │及小型手電筒一│
│    │              │六號車內（未上鎖）    │        │        │支            │
├──┼───────┼───────────┼────┼────┼───────┤
│    │九十年八月二十│高雄市○○○路四三巷三│巳○○  │Ｃ○○  │NOKIA6150手機 │
│一三│七日凌晨      │號前之車號Ｅ四—八九六│        │        │一支          │
│    │  │二號車內              │        │        │              │
├──┼───────┼───────────┼────┼────┼───────┤
│    │九十年八月三十│高雄市○○區○○路一四│巳○○  │甲○○○│現金一百元    │
│一四│日五時許      │四巷四三號前之車號ＶＦ│        │        │              │
│    │              │—七０００號車內      │        │        │              │
├──┼───────┼───────────┼────┼────┼───────┤
│    │九十年八月三十│高雄市○○○路三０巷三│巳○○  │Ａ○○  │現金四、五十元│
│一五│日凌晨        │號前之車號ＶＸ—三四一│        │        │              │
│    │              │三號車內（未上鎖）    │        │        │              │
└──┴───────┴───────────┴────┴────┴───────┘


司法院資訊處製作；財團法人民間司法改革基金會備份。
